# 租赁公司采购车辆用于出租的核算问题？

提问人：yplxzg 时间：2019-12-30 08:05:10
陈版，您好，
问题描述如下：
A 公司主营业务：从主机厂（整车生产商）购买整车出租给司机管理公司（司管公司会再次出租给特定的司机用于运营，特定司机会将其车辆挂在打车平台——目前网约车平台主流的商业模式）。
目前 A 公司将从主机厂购买的车辆在尚未首次用于出租前作为固定资产核算，首次出租后则作为固定资产核算计提折旧。
上述会计处理是否合适？对于 A 公司而言是否应当在购买车辆后立即转为固定资产核算？毕竟 A 公司的核心业务就是出租车辆，从主机厂购回的车辆对于 A 公司而言应当视为固定资产，且已达到预定可使用状态，不应当在存货这个科目过渡。
如果应当直接作为固定资产核算，那么对应的折旧费用是否能够全额计入成本？是否应当参考 IAS2 存货关于过度吸收的考虑？
以上请陈版指点，谢谢！

回答人：chenyiwei
首先建议确定 A 公司出租车辆给司管公司的交易，应归类为融资租赁还是经营租赁，即被出租车辆所有权上的主要风险与报酬是否已经实质转移。如果属于经营租赁，则购入时确认为固定资产，并自购入次月起计提折旧（出租前的折旧计入管理费用）；反之，如果构成融资租赁，则车辆视同存货管理和核算。